【裁判字號】    98,訴,1619
【裁判日期】    990225
【裁判案由】    毒品危害防制條例
【裁判全文】
臺灣臺北地方法院刑事判決              98年度訴字第1619號
公  訴  人  臺灣臺北地方法院檢察署檢察官
被      告  甲○○
上列被告因毒品危害防制條例案件，經檢察官提起公訴（98年度
毒偵字第2238號），被告於準備程序進行中，就被訴事實為有罪
之陳述，本院改行簡式審判程序審理，判決如下：
    主  文
甲○○施用第一級毒品，累犯，處有期徒刑玖月，扣案海洛因壹
包（淨重零點零陸貳柒公克）沒收銷燬，扣案海洛因包裝袋壹個
沒收。又施用第二級毒品，累犯，處有期徒刑伍月。應執行有期
徒刑壹年，扣案海洛因壹包（淨重零點零陸貳柒公克）沒收銷燬
，扣案海洛因包裝袋壹個沒收。
    事  實
一、(一)甲○○前因施用毒品案件，經裁定送觀察、勒戒後，認無
      繼續施用毒品之傾向，業經臺灣士林地方法院檢察署檢察
      官於民國87年7月31日，以87年度偵字第6740號為不起訴
      處分確定；復因連續施用第一級、第二級毒品案件，經臺
      灣士林地方法院於92年9月8日以92年度訴字第450號判處
      有期徒刑7月、3月，應執行有期徒刑8月確定，於93年9月
      31 日執行完畢。
    (二)詎其仍不知悛悔：
      1.基於施用第一級毒品海洛因（下稱海洛因）之犯意，於
        98年7月22日中午，在臺北市○○街某公廁內，以將海
        洛因捲入香菸內點火吸食之方式，施用海洛因1次。
      2.另基於施用第二級毒品甲基安非他命（下稱甲基安非他
        命）之犯意，於同上時間、地點，以相同方式，施用甲
        基安非他命1次。
    (三)嗣於98年7月22日下午6時5分許，為警在臺北市中山區○
      ○○路133巷17號前查獲，並扣得其所有供施用之海洛因1
      小包（淨重0.065公克）。
二、案經臺北市政府警察局士林分局報告臺灣臺北地方法院檢察
    署檢察官偵查起訴。
    理  由
甲、程序部分：
    被告甲○○所犯係死刑、無期徒刑、最輕本刑為3年以上有
    期徒刑以外之罪，其等於準備程式就前揭被訴事實為有罪之
    陳述，經告知簡式審判程式之旨，並聽取其與公訴人之意見
    後，本院認無不得或不宜改依簡式審判程式進行之處，爰依
    刑事訴訟法第273條之1第1項、第284條之1，裁定由受命法
    官獨任進行簡式審判程式。
乙、實體部分：
一、上開犯罪事實，業據被告於本院審判中坦承不諱，其尿液經
    檢驗後，呈「嗎啡、甲基安非他命陽性」反應，此有臺北市
    政府警察局偵辦毒品案件尿液檢體委驗單、臺灣尖端先進生
    技醫藥股份有限公司98年7月29日之濫用藥物尿液檢驗報告
    各1紙附卷。扣案白色粉末1袋經送交通部民用航空局航空醫
    務中心鑑定後，含有海洛因成分，亦有該中心航藥鑑字第
    0983899號毒品鑑定書1份在卷可考。又其有如事實欄所示之
    毒品前案紀錄等情，有臺灣高等法院被告前案紀錄表1份在
    卷可參。本件事證明確，被告本件毒品危害防制條例第10條
    施用第一級、第二級毒品之犯行，堪以認定。
二、(一)查海洛因、甲基安非他命屬毒品危害防制條例第2條第2項
      第1款、同條項第2款所列之第一級、第二級毒品，核被告
      所為，係犯毒品危害防制條例第10條第1項之施用第一級
      毒品罪及同條第2項施用第二級毒品罪。
    (二)其持有第一級、第二級毒品進而施用，持有之低度行為均
      為施用之高度行為所吸收，均不另論罪。
    (三)又其所犯如上所述各罪，犯意各別，行為互殊，應予分論
      併罰。
    (四)查被告前因連續施用第一級、第二級毒品案件，經臺灣士
      林地方法院於92年9月8日以92年度訴字第450號判處有期
      徒刑7月、3月，應執行有期徒刑8月確定，於93年9月31日
      執行完畢，有臺灣高等法院被告前案紀錄表1份附卷可稽
      ，其於前開有期徒刑執行完畢後5年內，故意再犯本件有
      期徒刑以上之罪，均為累犯，各應依法加重其刑。
    (五)爰審酌被告有構成累犯之前科已如前述，仍不知戒絕毒品
      ，復一再耽溺於戕身之物，並其犯後坦白承認，態度良好
      等犯罪之動機、目的、手段及所生之危險或損害等一切情
      狀，各量處如主文所示之刑，並定其應執行之刑。
    (六)末查扣案海洛因1包（驗餘淨重0.0627公克，淨重0.0650
      公克－取樣0.0023公克＝驗餘淨重0.0627公克），為第一
      級毒品，應依法沒收銷燬之。又扣案上開海洛因之包裝袋
      1個，為被告所有且供包裝海洛因之用，亦應沒收。
三、據上論斷，應依刑事訴訟法第273 條之1 第1 項、第299 條
    第1項前段，毒品危害防制條例第10條第1項、第2項、第18
    條第1項前段，刑法第11條前段、第47條第1項、第51條第5
    款、第38條第1項第2款，判決如主文。
本案經檢察官徐則賢到庭執行職務
中    華    民    國    99    年    2     月    25    日
                  刑事第十三庭  法  官  李貞瑩
以上正本證明與原本無異。
如不服本判決應於收受送達後10日內向本院提出上訴書狀，並應
敘述具體理由；其未敘述上訴理由者，應於上訴期間屆滿後20日
內向本院補提理由書（均須按他造當事人之人數附繕）「切勿逕
送上級法院」。
                                書記官  陳鳳瀴
中    華    民    國    99    年    2     月    25    日
附錄本案論罪科刑法條
毒品危害防制條例第10條
施用第一級毒品者，處 6 月以上 5 年以下有期徒刑。
施用第二級毒品者，處 3 年以下有期徒刑。

司法院資訊處製作；財團法人民間司法改革基金會備份。
